bg-BG: Облекло и аксесоари > Облекло > Връхни дрехи > Палта и якета > Пончо: Пончота за преобличане и сърф; Пончо за дъжд
hr-HR: Odjeća i modni dodaci > Odjeća > Odjeća za van > Kaputi i jakne > Pončo: Pončoi za presvlačenje i surfanje; Pončoi za kišu
pt-PT: Acessórios e vestuário > Vestuário > Vestuário de exterior > Casacos e blusões > Ponchos: Ponchos de surf e para mudar de roupa; Ponchos de chuva
fi: Vaatteet ja asusteet > Vaatteet > Ulkovaatteet > Päällystakit ja takit > Ponchot: Vaihto- ja surffiponchot; Sadeponchot
pl: Ubrania i akcesoria > Odzież > Odzież wierzchnia > Płaszcze i kurtki > Poncza: Poncza do przebierania i surfowania; Poncza przeciwdeszczowe
ko: 의류/액세서리 > 의류 > 겉옷 > 코트/재킷 > 판초: 환복용 및 서프 판초; 레인 판초
hu: Ruházat és kiegészítők > Ruházat > Felsőruházat > Kabátok és dzsekik > Poncsók: Öltöző- és szörfponcsók; Esőponcsók
de: Bekleidung & Accessoires > Bekleidung > Überbekleidung > Mäntel & Jacken > Ponchos: Umzieh- & Surfponchos; Regenponchos
nl: Kleding en accessoires > Kleding > Buitenkleding > Jassen en jacks > Poncho's: Omkleed- en surfponcho's; Regenponcho's
pt-BR: Vestuário e acessórios > Roupas > Casacos > Casacos e jaquetas > Ponchos: Ponchos de surf e roupões; Ponchos de chuva
vi: Quần áo & Phụ kiện > Quấn áo > Áo khoác ngoài > Áo choàng và áo khoác > Áo choàng poncho: Áo choàng thay đồ và lướt sóng; Áo mưa chui đầu
fr: Vêtements et accessoires > Vêtements > Vêtements de plein air > Manteaux et vestes > Ponchos: Ponchos de change et de surf; Ponchos de pluie
zh-TW: 服飾與配件 > 衣著 > 外套 > 大衣和外套 > 彭丘斗篷: 換衣與衝浪斗篷; 斗篷雨衣
zh-CN: 服饰与配饰 > 服装 > 外衣 > 外套与夹克 > 披风: 换衣与冲浪斗篷; 雨披
sv: Kläder och accessoarer > Klädsel > Ytterkläder > Kappor och jackor > Ponchos: Ombytes- och surfponchos; Regnponchos
el: Ένδυση και αξεσουάρ > Ενδύματα > Εξωτερικά ενδύματα/Πανωφόρια > Παλτό & μπουφάν > Πόντσο: Πόντσο αλλαγής και σερφ; Πόντσο βροχής
ja: ファッション・アクセサリー > 衣料品 > アウター > コート・ジャケット > ポンチョ: お着替え・サーフポンチョ; レインポンチョ
ro-RO: Îmbrăcăminte și accesorii > Îmbrăcăminte > Îmbrăcăminte de exterior > Paltoane și jachete > Poncho-uri: Ponchouri pentru schimbat și surf; Ponchouri de ploaie
en: Apparel & Accessories > Clothing > Outerwear > Coats & Jackets > Ponchos: Changing & Surf Ponchos; Rain Ponchos
ru: Одежда, обувь и аксессуары > Одежда > Верхняя одежда > Куртки, пальто и плащи > Пончо: Пончо для переодевания и серфинга; Дождевики-пончо
da: Tøj og tilbehør > Tøj > Overtøj > Frakker og jakker > Ponchoer: Skifte- og surfponchoer; Regnponchoer
es: Ropa y accesorios > Prendas de vestir > Ropa de abrigo > Chaquetas y abrigos > Ponchos: Ponchos de surf y cambiadores; Ponchos para la lluvia
nb: Klær og tilbehør > Klesplagg > Yttertøy > Frakker og jakker > Ponchoer: Skifte- og surfeponchoer; Regnponchoer
tr: Kıyafet ve Aksesuarlar > Giyim Eşyaları > Dış Giyim > Montlar ve Ceketler > Pançolar: Üst değiştirme ve sörf pançoları; Yağmurluk pançolar
it: Abbigliamento e accessori > Abbigliamento > Abbigliamento per esterno > Cappotti e giacche > Poncho: Poncho per cambio e surf; Poncho antipioggia
cs: Oblečení a doplňky > Oblečení > Svrchní oblečení > Kabáty a bundy > Ponča: Převlékací a surfová ponča; Ponča do deště
lt-LT: Apranga ir aksesuarai > Drabužiai > Viršutiniai drabužiai > Paltai ir striukės > Pončai: Persirengimo ir banglenčių pončai; Lietaus pončai
sl-SI: Oblačila in dodatki > Oblačila > Zunanja oblačila > Plašči in jakne > Ponči: Ponči za surf in preoblačenje; Dežni ponči
sk-SK: Oblečenie a doplnky > Oblečenie > Vrchné oblečenie > Kabáty a bundy > Pončá: Plážové pončá a pončá na prezliekanie; Pončá do dažďa
th: เสื้อผ้าและเครื่องประดับ > เสื้อผ้า > เสื้อผ้าชั้นนอก > เสื้อคลุมและแจ็คเก็ต > เสื้อปอนโช: เสื้อปอนโชสำหรับเปลี่ยนชุดและเล่นเซิร์ฟ; เสื้อกันฝนปอนโช